【裁判字號】    90,易緝,189
【裁判日期】    901011
【裁判案由】    竊盜
【裁判全文】
臺灣板橋地方法院刑事判決                          九十年度易緝字第一八九號
    公  訴  人  臺灣板橋地方法院檢察署檢察官
    被      告  甲○○
右列被告因竊盜案件，經檢察官提起公訴 (九十年度偵字第一三六一號)，本院判決
如左：
    主  文
甲○○連續攜帶兇器竊盜，累犯，處有期徒刑捌月。
扣案之六角扳手參支、螺絲起子伍支沒收之。
    事  實
一、甲○○前因違反毒品危害防制條例案件，經臺灣臺北地方法院於民國八十八年十
    二月六日判處有期徒刑八月確定，嗣於八十九年十月十七日縮刑期滿執行完畢。
    詎仍不知悔改，復基於意圖為自己不法所有之概括犯意，於下列時、地為竊盜行
    為：
(一)於八十九年十二月十六日零時許，在台北縣新店市○○路九十七號旁停車場，趁
    無人注意之際，持其所有客觀上對人之生命身體具有危險性可供兇器使用之六角
    扳手，開啟乙○○所有之車牌號碼Ｗ３４４８營業小貨車車門，竊取車內乙○○
    所有之零錢新台幣（下同）三十元及高速公路回數票六張（價值二百四十元）。
(二)於同年月十八日零時許，在台北縣新店市○○路上某處，趁無人注意之際，持前
    開其所有客觀上可為兇器使用之六角扳手，開啟姜重德所有之車牌號碼ＧＤ０７
    ２３號自小客車之車門，竊取其內姜重德所有之高速公路回數票七張（價值二百
    八十元）及為數不詳之零錢。
(三)於同年月二十一日零時許，在台北縣新店市○○路上某處，趁無人注意之際，持
    前開其所有客觀上可為兇器使用之六角扳手，破壞陳永忠所有之車牌號碼ＩＶ４
    ６３５號自小貨車之車門，侵入其內竊取陳永忠所有高速公路回數票七張（價值
    二百八十元）及不詳數額之零錢。
(四)於同年月二十日凌晨二時許，在台北縣新店市○○路上某處，趁無人注意之際，
    ，持前開其所有客觀上可為兇器使用之六角扳手，開啟不詳姓名人所有不詳車號
    之計程車車門，竊取其內之ＥＲＩＣＳＳＯＮ（ＰＦ７６８）行動電話一支。
(五)於八十九年十二月間，在台北縣新店市○○路一帶，多次趁他人不注意之際，持
    前開客觀上可為兇器使用之六角扳手、螺絲起子等工具，破壞不詳姓名人所有不
    詳車號之汽車車門，侵入其內竊取車用鑰匙八支、無線電對講機二台、高速公路
    回數票十一張（價值四百四十元）、ＣＤ唱片二十張。
二、嗣於九十年一月二日凌晨零時三十分許，甲○○在其位於台北縣中和市○○路一
    一一巷九弄七八號之居所與葉建成、詹淑婷共處該屋內時，為警當場查獲，並扣
    得其所有供前揭竊盜行為所用之六角扳手三支、螺絲起子五支及竊得之高速公路
    回數票券三十一張（業經被害人乙○○領回六張、姜重德、陳永忠各領回七張）
    、ＥＲＩＣＳＳＯＮ（ＰＦ７６８）行動電話一支、車用鑰匙八支、無線電對講
    機二台、ＣＤ唱片二十張。
三、案經台北縣警察局海山分局報請臺灣板橋地方法院檢察署檢察官偵查起訴。
    理  由
一、右揭事實，業據被告甲○○坦承不諱，核與被害人乙○○、姜重德、陳永忠指訴
    之失竊情節相符，並有贓物認領保管收據三紙、台北縣警察局海山分局扣押證明
    筆錄二件、贓證物品清單一紙、車籍作業系統查詢認可資料三件附卷及前開犯罪
    工具六角扳手三支、螺絲起子五支及竊得之贓證物高速公路回數票券十一張、Ｅ
    ＲＩＣＳＳＯＮ（ＰＦ７６８）行動電話一支、車用鑰匙八支、無線電對講機二
    台、ＣＤ唱片二十張扣案可稽。本件事證明確，被告犯行洵堪認定。
二、查被告行竊所用之六角扳手及螺絲起子，均為客觀上對人之生命、身體、安全構
    成威脅之鈍器與利器，對人體具有客觀上危險性，應屬兇器，是核被告前揭多次
    持兇器之行竊行為，均係犯刑法第三百二十一條第一項第三款之攜帶兇器加重竊
    盜罪。被告先後多次竊盜行為，時間緊接，所犯罪名與構成要件均屬相同，顯係
    基於概括犯意為之，應依連續犯規定以一罪論，並依法加重其刑。又被告有事實
    欄所載之前科，有台灣高等法院檢察署刑案紀錄簡覆表在卷可查，其於有期徒刑
    執行完畢後，五年內再犯有期徒刑以上之本罪，為累犯，依法遞加重其刑。爰審
    酌被告年輕力壯、不思上進，竟因缺錢花用，多次於夜間攜帶兇器行竊，影響社
    會秩序及其犯罪之動機、目的、手段、智識程度、犯罪所生之危害及犯罪後態度
    良好坦承犯行等一切情狀，量處如主文所示之刑，以資懲儆。
三、扣案之六角板手三支、螺絲起子五支，係被告所有供犯罪所用之物，業據被告供
    明在卷，均應依法宣告沒收；扣案車用鑰匙八支、高速公路回數票券十一張、Ｅ
    ＲＩＣＳＳＯＮ（ＰＦ７６８）行動電話一支、無線電對講機二台、ＣＤ唱片二
    十張，係被告竊得之財物，業據被告供明在卷。另扣案之行動電話皮套一個、車
    用行動電話充電器一個、免持聽筒一個、ＭＯＴＯＲＯＬＡ（ＣＤ９２８）行動
    電話一支、ＥＲＩＣＳＳＯＮ（ＧＨ３９８）行動電話一支、車用遙控器一個，
    被告供稱係其本人所有之物，且亦無證據證明係被告竊盜所得之贓物，均不予宣
    告沒收，應由移案機關另行處理。
四、有關犯罪事實（二）至（五）之犯行，雖未據檢察官提起公訴，惟此部分之犯行
    與本件科刑部分具有連續犯之裁判上一罪關係，為起訴效力所及，本院自得併予
    審理。
五、又公訴意旨另以被告於八十九年十二月十八日，在台北縣新店市○○路，破壞乙
    ○○停放路邊之車輛之車窗，竊取車內之高速公路回數票及現金云云，惟查，被
    告於前揭時、地，所竊取者乃姜重德所有之車牌號碼ＧＤ０７２３號自小客車內
    之高速公路回數票七張及為數不詳之零錢，此據被告供明在卷，核與姜重德指證
    相符，乙○○僅於八十九年十二月十六遭竊一次，亦據乙○○供明，無證據證明
    被告有前揭犯行，惟公訴意旨認此部分與本件科刑部分，具有連續犯之關係，爰
    不另為無罪之諭知。
據上論斷，應依刑事訴訟法第二百九十九條第一項前段，刑法第五十六條、第三百二
十一條第一項第三款、第四十七條、第三十八條第一項第二款，判決如主文。
本案經檢察官楊四猛到庭執行職務
中    華    民    國      九十        年      十        月    十一      日
                                      臺灣板橋地方法院刑事第一庭
                                          法  官    毛崑山
右正本證明與原本無異。
如不服本判決，應於判決送達後十日內，向本院提出上訴狀。
                                          書記官    楊灥
中    華    民    國      九十        年      十        月    十八      日
附錄本案所犯法條全文
中華民國刑法第三百二十一條
(加重竊盜罪)
犯竊盜罪而有左列情形之一者，處六月以上五年以下有期徒刑：
一  於夜間侵入住宅或有人居住之建築物、船艦，或隱匿其內而犯之者。
二  毀越門扇、牆垣或其他安全設備而犯之者。
三  攜帶兇器而犯之者。
四  結夥三人以上而犯之者。
五  乘火災、水災或其他災害之際而犯之者。
六  在車站或埠頭而犯之者。
前項之未遂罰之。


司法院資訊處製作；財團法人民間司法改革基金會備份。
